臺灣臺北地方法院交通事件裁定　　　　　　　　　九十一年度交聲字第一三四五號
　　受處分人　　甲○○
　　即異議人
右列受處分人因違反道路交通管理處罰條例案件，對於台北市交通事件裁所九十一年
八月一日所為之處分（原處分：北市裁三字第駕裁二二－ＡＢＸ八七六四０四號），
聲明異議，本院裁定如左：
        主  文
異議駁回。
        理  由
一、按設於實施機慢車兩段式左轉路口附近顯明之處，並配合劃設機慢車左轉待轉區
    標線之機慢車兩段左轉標誌，係用以告示左轉機器腳踏車或慢車駕駛人應遵照號
    誌指示，在號誌顯示允許直行時先行駛至右前方路口之左轉待轉區等待左轉，俟
    該方向號誌顯示允許直行後，再行續駛，以兩段方式完成左轉，道路交通標誌標
    線號誌設置規則第六十五條定有明文，而道路交通管理處罰條例所稱之汽車，依
    該條例第三條第八款規定包括機器腳踏車，再汽車駕駛人轉彎時，有不依標誌、
    標線、號誌指示者，處銀元二百元以上六百元以下（即新台幣【以下同】六百元
    以上一千八百元以下）罰鍰，道路交通管理處罰條例第四十八條第二款亦定有明
    文，再汽車駕駛人駕駛汽車違反道路交通管理處罰條例第四十八條規定者，除應
    依該條所規定之罰鍰處罰外，並予記違規點數一點，道路交通管理處罰條例第六
    十三條第一項第一款亦定有明文。
二、本件受處分人即異議人甲○○於民國九十一年五月十二日上午十一時四十分許，
    騎乘車號ＡＱＣ－０六一號重型機車，於行經台北市○○○路、師大路口設有機
    慢車兩段左轉標誌之交岔路口，未遵守上開號誌之指示以二段式之方式完成左轉
    ，而適為在該路口執勤之台北市政府警察局大安分局和平東路派出所（以下稱大
    安分局）員警簡清豪當場發現攔停，並以受處分人有違反前揭道路交通管理處罰
    條例第四十八條第二款規定之行為逕行掣單舉發，而因受處分人拒絕簽收員警開
    立之舉發違反道路交通管理事件通知單，經員警在通知單上載明受處分人拒絕簽
    收之事由後，依違反道路交通管理事件統一裁罰標準及處理細則第十一條第一項
    第一款規定，視為受處分人已經收受該通知單，嗣受處分人未於舉發通知單上所
    載之應到案日期向原處分機關提出申訴，原處分機關乃逕依前揭道路交通管理處
    罰條例第三條第八款、第四十八條第二款、第六十三條第一項第一款及違反道路
    交通管理事件統一裁罰標準及處理細則第二十四條、第四十四條第一項暨違反道
    路交通管理事件統一裁罰基準表（以下稱基準表）之規定，於九十一年八月一日
    從重裁處異議人罰鍰六百元並予記違規點數一點。
三、訊據受處分人固不否認其有於前述時間騎乘其所有前開車號機車為警攔停之事實
    ，惟矢口否認有任何違反道路交通管理處罰條例之行為，辯稱：被舉發時間已過
    中午十二點，與裁決書上記載的違規時間不符，伊是沿台北市○○○路直行，於
    羅斯福路與和平東路口等待紅燈時遭員警攔停，因無未依二段式左轉之違規行為
    ，故據理力爭，當場員警並未開立罰單，經同意後才離開現場，因當天要接小孩
    急忙離開才忘了索回駕照云云，惟查：受處分人有於前述時間未遵守前述路口所
    設有之機慢車兩段左轉標誌，而逕自左轉之違規事實，業據證人即開單告發受處
    分人之員警簡清豪於本院九十一年十月二十二日調查時，以具結擔保其供述之真
    實性並在負擔偽證罪之心理處罰狀態下供稱：當時我在羅斯福路及師大路口舉發
    未依規定二段式左轉的違規，當時我們向受處分人攔停，受處分人沒有看到，而
    因當時我另外一位同事在開另外一張未依二段式左轉的單子，故我就跟著受處分
    人到羅斯福路及和平東路口的時候才將他攔停，要求受處分人出示駕、行照，當
    時受處分人否認有違規，並說趕著要接小孩，要求要立刻離去，當事人出示駕照
    後，未等我開完單就自行離去，我確實有看到他未依二段式左轉，違規時間是十
    一時四十分許。我告發單寫到一半受處分人就離去，我就繼續將告發單寫完後依
    法處理等語，按證人簡清豪乃為原處分機關所認定受處分人有前開違規行為之原
    證人，其並到庭在本院法官面前以言詞供述本件訴訟上之待證事實－即受處分人
    有前開違規事實，本院由其上開供述已得有受處分人確有上開違規行為之心證，
    且於本件卷存證據資料內並無任何積極證據足以證明證人簡清豪上開供述係屬虛
    偽，亦無有足以令人顯信簡清豪其供述為不可採之品性證據或前科證據存在，本
    院自不得僅以證人為本件開單告發受處分人之員警而全盤抹煞其在訴訟上所具有
    之原證人資格，又受處分人對前開證人之供述並無法舉出或請本院調查任何對其
    有利之證據資料，以使本院對證人所供述受處分人違規之事實產生任何合理之懷
    疑，且交通警察掣單舉發違反道路交通管理處罰條例所列之違規事實，本質上為
    行政處分，係公務員基於職務上之權力，依法就特定之具體事件所為之具公法上
    效果之單方面行政行為，基於公務員為公法上行為具有公信力之原則，該行政行
    為當可被推定為真正，其據以依法處分之事實認定亦為正確無誤，從而本件異議
    人既未能提出證據以資證明其確無違規行為，僅空言稱並未有任何違規行為，尚
    難認其辯解為可採，本件事證明確，受處分人前開違規行為堪以認定。
四、綜上所述，受處分人確有在前述時間騎乘機車在設有機慢車兩段左轉標誌之前述
    交岔路口，不依該標誌之指示以兩段式完成左轉，而逕行直接左轉之違規行為，
    從而原處分機關乃依前揭道路交通管理處罰條例第三條第八款、第四十八條第二
    款、第六十三條第一項第一款及違反道路交通管理事件統一裁罰標準及處理細則
    第二十四條、第四十四條第一項暨基準表之規定，從重裁處異議人罰鍰一千八百
    元並予記違規點數一點，核無違誤，本件受處分人之異議為無理由，自應將其異
    議駁回。
據上論斷，應依道路交通案件處理辦法第十九條，裁定如主文。
中      華      民      國    九十一    年     十一     月     十一     日
                                臺灣臺北地方法院交通法庭
                                      法  官  歐陽漢菁
右正本證明與原本無異。
如不服本裁定，應於送達後五日內，向本院提出抗告狀。
                                      書記官  沈 芳 君
中      華      民      國    九十一    年     十一     月     十二     日
